# 医药公司收入确认问题

提问人：ivancheng 时间：2018-05-22 00:27:36
A医药公司系研发与生产诊断试剂的企业，其生产的试剂适用于国内常见机型的分析仪。 2017 年 1 月 1 日，A公司与B医院签订了a分析仪借用协议，约定如下：A将其购买的a分析仪交给B医院使用，在该仪器使用期间，B医院需全部使用A公司提供的其所生产的试剂（包括未来新开发的产品），其价格以报价清单为准。
B医院需交 7 万元仪器款，分两年支付，于合同签订日支付3.5万，一年后支付3.5万。装机后 24 个月内以报价清单的45%向A公司采购不低于 15 万元的试剂。B完成 15 万元的采购量后价格调整至报价清单的35%，采购总量超过 40 万元后仪器归B所有。 使用期间，若A发现B在a仪器上未使用或只使用部分A生产的试剂，A有权收取每年 8 万元的仪器维护费。 B采购额完成 40 万元前a仪器 产权归A所有。
请问A公司出借的a仪器是否应确认收入以及如何确认收入？此外，对于销售的试剂在不同购买量下的单价波动情况下应如何确认收入？

回答人：chenyiwei
此问题可参照《瑞华研究 2010 ～ 2016 汇编》之“问题4-2-5（医药企业在“买试剂送仪器”销售模式下免费提供给医院的仪器的核算）”所述原则处理。关键是看 7 万元仪器价款能否收回该仪器的采购成本。如果不能保证成本的回收，则按经营租赁处理，将 7 万元仪器款递延到租赁期内确认租金收入。另外试剂销售毛利中有全部或部分也将用于回收仪器采购成本，故应分类调整到仪器租金收入。